【裁判字號】    98,交易,416
【裁判日期】    980826
【裁判案由】    過失致死
【裁判全文】
臺灣板橋地方法院刑事判決             98年度交易字第416號
公  訴  人  臺灣板橋地方法院檢察署檢察官
被      告  乙○○
            丙○○
上列被告因過失致死案件，經檢察官提起公訴（98年度調偵字第
928 號、第929 號），本院依簡式審判程序判決如下：
    主  文
乙○○過失致人於死，處有期徒刑陸月，如易科罰金，以新臺幣
壹仟元折算壹日。緩刑貳年。
丙○○過失致人於死，處有期徒刑肆月，如易科罰金，以新臺幣
壹仟元折算壹日。緩刑貳年。
    事  實
一、丙○○於民國98年1 月29日晚間10時50分許，駕駛車牌號碼
    為8806-DF 號之自用小客車，沿臺北縣中和市○○街往新店
    市方向行駛，行經臺北縣中和市○○街568 之1 號前時，本
    應注意在繪有紅實線路段不得臨時停車，而當時天氣晴朗，
    雖為夜間但有照明光線，視距良好，路面乾燥、無缺陷、亦
    無障礙物復無不能注意之情事，竟疏未注意及此，將上開自
    用小客車停放於繪有紅實線路段表示該處禁止臨時停車之外
    側車道。嗣余遠順酒後推行腳踏車於同向道路中行走時，因
    見丙○○違規停放之自用小客車而往內側車道閃避，後方適
    有乙○○駕駛車牌號碼為305-BHG 號之重型機車沿上開景新
    街同向行駛而來，乙○○行經該處時，本應注意車前狀況，
    並隨時採取必要之安全措施，而依前述當時狀況，復無不能
    注意之情事，詎乙○○竟疏未注意車前狀況，所駕機車因而
    撞及余遠順，致余遠順人車倒地，受有創傷性硬腦膜下腔出
    血及蜘蛛膜下腔出血之嚴重傷害，經送佛教慈濟綜合醫院臺
    北分院急救後，仍於98年2 月1 日下午4 時35分因神經性休
    克而不治死亡。丙○○、乙○○肇事後，在警員前往現場處
    理尚未知悉肇事人前，在場向警員自首其本人駕車肇事致人
    傷亡之犯行，進而接受裁判。
二、案經臺灣板橋地方法院檢察署檢察官自行簽分及余遠順之弟
    甲○○訴由臺北縣政府警察局報請臺灣板橋地方法院檢察署
    檢察官偵查起訴。
    理  由
一、本件被告乙○○、丙○○所犯係死刑、無期徒刑、最輕本刑
    為三年以上有期徒刑以外之罪，其於準備程序中就被訴事實
    為有罪之陳述，經法官告知簡式審判程序之旨，並聽取公訴
    人及被告之意見後，本院業已於98年8 月12日依刑事訴訟法
    第273 條之1 第1 項之規定當庭裁定進行簡式審判程序。是
    證人甲○○於警詢中之證述，到場處理交通事故警員楊政彥
    所製作之交通事故現場草圖、道路交通事故現場圖各一份、
    道路交通事故調查報告表二份及佛教慈濟綜合醫院醫師黃國
    烽所開立之死亡通知單各一份，雖均係被告以外之人於審判
    外之言詞或書面陳述，然依刑事訴訟法第159 條第2 項之規
    定，亦有證據能力，合先敘明。
二、前揭事實業據被告二人於警詢、偵查及本院審理中均坦承不
    諱，核與證人甲○○於警詢及偵查中所為之證述相符，並有
    交通事故現場圖、現場草圖各一份、道路交通事故調查報告
    表二份、現場及車損照片二十二幀、監視器擷取畫面六幀附
    卷可稽。而被害人余遠順確因本件車禍受有創傷性硬腦膜下
    腔出血及蜘蛛膜下腔出血等嚴重傷害，經急救後仍因神經性
    休克而死亡等情，亦經臺灣板橋地方法院檢察署檢察官督同
    法醫師相驗屬實，並有勘驗筆錄、相驗屍體證明書、檢驗報
    告書、上開佛教慈濟綜合醫院死亡通知單各一份在卷可按。
三、按設有禁止臨時停車標誌、標線處所不得臨時停車；禁止臨
    時停車處所不得停車；汽車行駛時，駕駛人應注意車前狀況
    ，並隨時採取必要之安全措施，道路交通安全規則第111 條
    第1 項第3 款、第112 條第1 項第1 款、第94條第3 項分別
    定有明文。而設於路側之紅實線，係用以禁止臨時停車，道
    路交通標誌標線號誌設置規則第149 條第1 款第5 目亦有規
    定。被告二人駕駛汽車，自應注意上開交通安全規定，且依
    卷附道路交通事故調查表所載及現場照片觀之，肇事當時雖
    為夜間，但有照明光線、視距良好、路面乾燥、無缺陷亦無
    障礙物，復無不能注意之情事，詎被告丙○○竟疏於注意，
    於上開時、地，將自用小客車停放於繪有紅實線不得臨時停
    車之路側，而被告乙○○亦疏未注意車前狀況，撞擊為閃避
    該自用小客車而往內側車道同向行走之被害人，致其死亡，
    被告二人對本件車禍之發生均顯有過失甚明。本件經送臺灣
    省臺北縣區車輛行車事故鑑定委員會鑑定結果，亦同認被告
    乙○○未注意車前狀況，有上開鑑定委員會98年5 月19日北
    縣鑑字第0985180354號書函一份在卷可按，可資參照。又被
    害人余遠順因本件車禍受有創傷性硬腦膜下腔出血及蜘蛛膜
    下腔出血等嚴重傷害導致神經性休克而死亡，已如前述，則
    被告二人之過失行為與被害人之死亡結果間，具有相當因果
    關係甚明。據此，本案事證明確，被告二人犯行，均堪認定
    。
四、論罪科刑部分：
(一)核被告二人所為，均係犯刑法第276 條第1 項之過失致死罪
    。又被告二人於肇事後未被有偵查權之公務員或機關發覺其
    為犯嫌前，在場向警員自首其本人駕車肇事致人傷亡之犯行
    ，進而接受裁判等節，有臺北縣政府警察局中和分局道路交
    通事故肇事人自首情形紀錄表二份在卷足憑，爰皆依刑法第
    62條前段之規定減輕其刑。
(二)本院爰審酌被告二人均無前科，有臺灣高等法院被告前案紀
    錄表二份在卷可按，素行尚可，被告丙○○將車輛停放於繪
    有紅實線不得臨時停車之路段、被告乙○○未注意車前狀況
    之過失程度均非輕微，並致被害人余遠順受有死亡之嚴重結
    果，兼衡被告二人犯罪後坦承犯行、且已與被害人家屬達成
    和解、並付清賠償金額（參見卷附臺北縣中和市調解委員會
    調解筆錄二份及本院電話紀錄查詢表一份），犯後態度良好
    等一切情狀，分別量處如主文所示之刑，並均諭知易科罰金
    之折算標準，以示懲儆。
(三)末查被告二人前未曾因故意犯罪受有期徒刑以上刑之宣告，
    有上開被告前案紀錄表二份在卷可按，渠等因一時失慮，致
    犯本罪，且犯後坦承犯行，深知悔悟，並已與被害人達成和
    解、賠償損失，業如前述，本院認被告二人經此次科刑教訓
    後，當知警惕，信無再犯之虞，因認渠等所受宣告之刑，以
    暫不執行為適當，爰均併予宣告緩刑二年，以啟自新。
據上論斷，應依刑事訴訟法第273 條之1 第1 項、第299 條第1
項前段，刑法第276 條第1 項、第41條第1 項前段、第62條前段
、第74條第1 項第1 款，刑法施行法第1 條之1 第1 項、第2 項
前段，判決如主文。
本案經檢察官吳宗光到庭執行職務。
中    華    民    國    98    年    8     月    26    日
                  交通法庭  法  官 張紹省
以上正本證明與原本無異。
如不服本判決，應於判決送達後十日內，向本院提出上訴狀。
                            書記官 周雅玲
中    華    民    國    98    年    8     月    26    日
附錄本案論罪科刑法條全文：
刑法第276 條第1 項
因過失致人於死者，處二年以下有期徒刑、拘役或二千元以下


司法院資訊處製作；財團法人民間司法改革基金會備份。
